最　高　行　政　法　院　裁　定
　　　　　　　　　　　　　94年度裁字第01483號
上　訴　人　群益證券股份有限公司
代　表　人　乙○○
訴訟代理人　卓隆燁
被 上訴 人　財政部臺北市國稅局
代　表　人　甲○○
上列當事人間因營利事業所得稅事件，上訴人對於中華民國92年
11月26日臺北高等行政法院91年度訴字第4683號判決，提起上訴
，本院裁定如下：
　　主  文
上訴駁回。
上訴審訴訟費用由上訴人負擔。
　　理  由
一、按對於高等行政法院之終局判決，除法律別有規定外，得上
    訴於最高行政法院，行政訴訟法第238條固定有明文。惟提
    起上訴，乃當事人對於所受不利益之終局判決聲明不服之方
    法，受勝訴判決之當事人，自無許其提起上訴之餘地。至當
    事人所受判決是否對其不利，應以判決主文為準；若說明主
    文之理由雖於當事人有所不利，亦在不許上訴之列。另參以
    行政訴訟法第258條規定「除第243條第2項第1款至第5款之
    情形外，高等行政法院判決違背法令而不影響裁判之結果者
    ，不得廢棄原判決」，亦即高等行政法院判決雖有行政訴訟
    法第243條第2項第6款之「判決不備理由或理由矛盾」之違
    背法令情事，然如不影響裁判之結果者，最高行政法院仍不
    得廢棄高等行政法院原判決意旨，則受勝訴判決之當事人對
    於說明主文之理由縱有不服，不得對之提起上訴益明。
二、本件上訴人83年度營利事業所得稅結算申報，原列報尚未抵
    繳之扣繳稅額新台幣（下同）58,257,924元，案經被上訴人
    予以剔除28,674,054元之前手利息之扣繳稅款。上訴人不服
    ，申經復查結果，未獲准變更，提起訴願，亦遭決定駁回，
    遂向原審提起行政訴訟，求為判決：（一）訴願決定、原處
    分均撤銷。（二）訴訟費用由被告（即被上訴人）負擔。經
    原審斟酌全辯論意旨及調查證據之結果，認上訴人之訴為有
    理由，因依上訴人在原審之聲明，於判決主文諭知：「訴願
    決定、原處分均撤銷。訴訟費用由被告（即被上訴人）負擔
    。」而為上訴人勝訴之判決。理由並敘明「著由被告（即被
    上訴人）另為適法處分」之旨。上訴意旨以原判決理由關於
    著由被上訴人另為適法之處分部分滋生原判決所持理由有適
    用法規不當及不備理由之違背法令，乃提起本件上訴，請求
    撤銷原判決理由中有關著由被上訴人另為適法之處分部分廢
    棄云云。揆諸上開說明，其上訴即不能認為合法，應予駁回
    。
三、依行政訴訟法第249條第1項前段、第104條、民事訴訟法第
    95條、第78條，裁定如主文。
中    華    民    國    94    年    8     月    4     日
                  第三庭審判長法  官　廖　政　雄
                              法  官　林　清　祥
                              法  官　鍾　耀　光
                              法  官　姜　仁　脩
                              法  官  胡  國  棟
以  上  正  本  證  明  與  原  本  無  異
中    華    民    國    94    年    8    月    4      日
　　　　　　　　　　　　　　　書記官　陳　盛　信
